---
title: "Analysebericht"
author: "Markus Häfner"
date: "10.02.2023"
---

This is a Quarto website.

*Wie schnell bist du?*

# Setup

## Pakete laden

```{r}
library(tidyverse)
library(tokenizers)
library(tidyverse)
library(tidytext)
library(hcandersenr)
library(SnowballC)  
library(lsa)  
library(easystats)  
library(textclean)  
library(tidyverse)
library(quanteda)
library(wordcloud)
library(SnowballC)
library(tidyverse)
library(easystats)
library(tidymodels)
library(tidytext)
library(textrecipes)
library(lsa) 
library(discrim)  
library(naivebayes)
library(tictoc)  
library(fastrtext)  
library(remoji)  
library(tokenizers)  
library(pradadata)
```

## Training - Data

### Load data

```{r}
d_train <- 
  data_read("data/germeval2018.training.txt",
         header = FALSE)

head(d_train)
```
### Renaming Columns

```{r}
names(d_train) <- c("text", "c1", "c2")
```

### Adding an ID Column

```{r}
d_train_id <- d_train %>% 
  mutate(id = row_number()) 
```

## Testing - Data

### Load data

```{r}
d_test <- 
  data_read("data/germeval2018.test.txt",
         header = FALSE)

head(d_test)
```
### Renaming Columns

```{r}
names(d_test) <- c("text", "c1", "c2")
```

### Adding an ID Column

```{r}
d_test_id <- d_test %>% 
  mutate(id = row_number()) 
```

# Exploratory data analysis

```{r}
#d_raw %>% 
  #count(c1)
```

```{r}
#d_raw %>% 
  #count(c2)
```

```{r}
#d_raw %>% 
  #filter(c1 == "OTHER", c2 == "OTHER") %>% 
  #nrow() / nrow(d_raw)
```

```{r}
#d_raw %>% 
  #filter(c1 != "OTHER", c2 != "OTHER") %>% 
  #nrow() / nrow(d_raw)
```

```{r}
#d1 <-
  #d_raw %>% 
  #mutate(id = as.character(1:nrow(.)))
```

# Feature Engineering

## Textlänge

```{r}
#d2 <-
  #d1 %>% 
  #mutate(text_length = str_length(text))

#head(d2)
```

## Sentimentanalyse

```{r}
#sentiws <- read_csv("https://osf.io/x89wq/?action=download")
```

```{r}
#d2_long <-
  #d2 %>% 
  #unnest_tokens(input = text, output = token)

#head(d2_long)
```

```{r}
#d2_long_senti <- 
  #d2_long %>%  
  #inner_join(sentiws %>% select(-inflections), by = c("token" = "word"))

#head(d2_long)
```

```{r}
#d2_sentis <-
  #d2_long_senti %>% 
  #group_by(id, neg_pos) %>% 
  #summarise(senti_avg = mean(value))

#head(d2_sentis)
```

```{r}
#d2_sentis_wide <-
  #d2_sentis %>% 
  #pivot_wider(names_from = "neg_pos", values_from = "senti_avg")

#d2_sentis_wide %>% head()
```

```{r}
#d3 <-
  #d2 %>% 
 # full_join(d2_sentis_wide)

#head(d3)
```

## Profanities

```{r}
#profanities1 <- data_read("https://raw.githubusercontent.com/LDNOOBW/List-of-Dirty-Naughty-Obscene-and-Otherwise-Bad-Words/master/de", format = ",", header = FALSE)
```

```{r}
#profanities2 <- 
 # schimpfwoerter %>% 
#  mutate_all(str_to_lower) %>% 
#  rename(V1 = "word")
```

```{r}
#profanities <-
#  profanities1 %>% 
#  bind_rows(profanities2) %>% 
#  distinct()

#nrow(profanities)
```

Distinct Funktion beseitigt die doppelten Schimpfwörter

```{r}
#d_profanity <- 
#d2_long %>% 
#  select(id, token) %>% 
#  mutate(profanity = token %in% profanities$word)
```

```{r}
#d_profanity %>% 
#  count(profanity)
```

```{r}
#d_profanity2 <-
#  d_profanity %>% 
 # group_by(id) %>% 
#  summarise(profanity_n = sum(profanity))

#head(d_profanity2)
```

```{r}
#d_main <-
 # d3 %>% 
 # full_join(d_profanity2)
```

## Emojis

```{r}
#emj <- emoji(list_emoji(), pad = FALSE)

#head(emj)
```

```{r}
#wild_emojis <- 
#  c(
#    emoji(find_emoji("gun")),
 #   emoji(find_emoji("bomb")),
#    emoji(find_emoji("fist")),
 #   emoji(find_emoji("knife"))[1],
 #   emoji(find_emoji("ambulance")),
 #   emoji(find_emoji("fist")),
 #   emoji(find_emoji("skull")),
  #  "☠️",     "🗑",       "😠",    "👹",    "💩" ,
  #  "🖕",    "👎️",
  #  emoji(find_emoji("middle finger")),    "😡",    "🤢",    "🤮",  
 #   "😖",    "😣",    "😩",    "😨",    "😝",    "😳",    "😬",    "😱",    "😵",
  #     "😤",    "🤦‍♀️",    "🤦‍"
#  )

```

```{r}
#wild_emojis_df <-
 # tibble(emoji = wild_emojis)

#save(wild_emojis_df, file = "C:/Users/marku/Desktop/wild_emojis.RData")
```

## Stemming

# Workflows

## Data Split

```{r}
#d_split <- initial_split(d1, strata = c1)

#d_train <- training(d_split)
#d_test <- testing(d_split)
```

## Rezept 1

```{r}
#rec1 <- recipe(c1 ~ ., data = select(d_train, text, c1, id)) %>%
 # update_role(id, new_role = "id") %>%
 # step_tokenize(text) %>%
 # step_stopwords(text, language = "de", stopword_source = "snowball") %>%
 # step_stem(text) %>%
#  step_tokenfilter(text, max_tokens = 1e2) %>%
#  step_tfidf(text) %>%
#  step_normalize(all_numeric_predictors())

#rec1
```

```{r}
#rec1_prep <- prep(rec1)
```

```{r}
#rec1_bake <- bake(rec1_prep, new_data = NULL)

#head(rec1_bake)
```

## Model 1

```{r}
#nb_spec <- naive_Bayes() %>%
 # set_mode("classification") %>%
#  set_engine("naivebayes")

#nb_spec
```

```{r}
#set.seed(13)
#cv_folds <- vfold_cv(d_train)
```

## Workflow 1

```{r}
#wf1 <- workflow() %>%
 # add_recipe(rec1) %>%
 # add_model(nb_spec)

#wf1
```

### Fit

```{r}
#fit1 <- fit_resamples(wf1, cv_folds, control = control_resamples(save_pred = TRUE))
```

### Performance

```{r}
#wf1_performance <- collect_metrics(fit1)

#wf1_performance
```

```{r}
#wf_preds <- collect_predictions(fit1)

#wf_preds %>%
 # group_by(id) %>%
 # roc_curve(truth = c1, .pred_OFFENSE) %>%
 # autoplot()

```

## Nullmodell

```{r}
#null_classification <- parsnip::null_model() %>%
 # set_engine("parsnip") %>%
 # set_mode("classification")
```

### Resampling

```{r}
#null_rs <- workflow() %>%
 # add_recipe(rec1) %>%
 # add_model(null_classification) %>%
 # fit_resamples(cv_folds)
```

### Performance

```{r}
#null_rs %>%
 # collect_metrics()

#show_best(null_rs)
```

## Workflow 2

```{r}
#doParallel::registerDoParallel()

#cores <- parallel::detectCores(logical = TRUE)

#lasso_spec <- logistic_reg(penalty = tune(), mixture = 1) %>%
 # set_mode("classification") %>%
 # set_engine("glmnet", num.threads = cores)

#lasso_spec
```

```{r}
#lambda_grid <- grid_regular(penalty(), levels = 30)
```

```{r}
#wf2 <- workflow() %>%
  #add_recipe(rec1) %>%
  #add_model(lasso_spec)

#wf2
```

### Tune & Fit

```{r}
#set.seed(2246)

#tic()

#fit2 <- tune_grid(wf2, cv_folds, grid = lambda_grid, control = control_resamples(save_pred = TRUE))

#toc()

#fit2
```

### Performance

```{r}
#collect_metrics(fit2) %>%
 # filter(.metric == "roc_auc") %>%
 # slice_max(mean, n = 7)
```

```{r}
#autoplot(fit2)
```

```{r}
#fit2 %>%
 # show_best("roc_auc")
```

```{r}
#chosen_auc <- fit2 %>%
 # select_by_one_std_err(metric = "roc_auc", -penalty)
```

### Finalize

```{r}
#wf2_final <- finalize_workflow(wf2, chosen_auc)

#wf2_final
```

```{r}
#fit2_final_train <- fit(wf2_final, d_train)
```

```{r}
#fit2_final_train %>%
#  extract_fit_parsnip() %>%
 # tidy() %>%
 # arrange(-abs(estimate)) %>%
 # head()
```

```{r}
#fit2_final_test <- last_fit(wf2_final, d_split)

#collect_metrics(fit2_final_test)
```
